# 请教存在领售权的股权合作协议的会计处理

提问人：linliangdian 时间：2022-12-08 10:17:29
陈版及各位专家好，
甲公司拟于 2025 年上市，为合作共赢，与非上市公司乙公司进行股权合作，乙公司的股东为A。双方合作内容如下：
1 、甲公司以零对价向A取得51%乙公司的股权，A目前尚未实缴出资。甲公司取得股权后，不需要履行出资义务，A承诺在 2024 年 6 月 30 日前进行实缴。
2 、于 2024 年 9 月 30 日，A有权领售剩下的49%股权，转让方式为换股成为甲公司的股东，按照当时的双方公允价进行换股计算。（未启动该股权收购前乙公司不分红）
3 、如果甲公司未按照约定受让上述49%股权的话，甲方所持51%股权以原来的零对价转让回A，且甲方不享有上述持股期间的所有利润。
4 、甲公司承诺向乙公司提供不低于 3000 万的资金支持，按照银行借贷利率收取利息
那么：
1 、甲持股51%期间，A进行出资，这个业务该怎么会计处理？
2 、对于A所享受的领售权该怎么处理？
3 、甲公司在持股51%的时候，根据章程可以控制乙公司，那么是否可以合并该期间的利润？如果届时不履行受让协议的话，作为处置损失？
谢谢。

回答人：chenyiwei
1 、这个交易的背景是什么？
2 、A为何同意“甲公司取得股权后，不需要履行出资义务，A承诺在 2024 年 6 月 30 日前进行实缴”，是否以换取届时甲公司的股份为前提？
3 、“按照当时的双方公允价进行换股计算”，该“公允价值”如何确定？是否符合《企业会计准则第 39 号——公允价值计量》的要求？
4 、“如果甲公司未按照约定受让上述49%股权的话，甲方所持51%股权以原来的零对价转让回A，且甲方不享有上述持股期间的所有利润”是否表明换股对甲方并不是一项有约束力的合同义务，而是甲方可以自主决定届时是否接受换股？

回答人：chenyiwei
还有，此期间内甲名义上持有A的51%股权，但由于并未实际发生投资成本，以及“反悔权”的存在，是否实质上不控制A？